宣示判決筆錄
原      告  馨琳揚企管顧問有限公司


法定代理人  唐明良  
訴訟代理人  蔡馥琳  
            王郁雯  
被      告  廖述碁  
上列當事人間111年度中小字第1217號請求給付電話費事件，於
中華民國111年5月6日上午9時45分整在臺灣臺中地方法院臺中簡
易庭宣示判決，出席職員如下：
    法      官  林筱涵
    書  記  官  張峻偉
朗讀案由。
法官朗讀主文宣示判決如下：
    主      文
被告應給付原告新臺幣壹萬陸仟貳佰陸拾捌元，及自民國一一ㄧ
年四月三十日起至清償日止，按週年利率百分之五計算之利息。
訴訟費用新臺幣壹仟元由被告負擔。
本判決得假執行。
    事實及理由之要領
一、原告主張：被告於民國103年11月15日向訴外人台灣大哥大
    股份有限公司（下稱台哥大公司）申請租用門號0000000000
    號行動電話使用，嗣未依約繳納電信費，共積欠電信費新臺
    幣（下同）8,360元，及提前終止契約之應付補償金7,908元
    ，共計16,268元。而台哥大公司業已將上開債權轉讓予原告
    ，原告並以起訴狀對被告為債權讓與之通知。為此，爰依電
    信服務契約及債權讓與之法律關係，提起本件訴訟，請求被
    告給付上開電信費及補償金，並聲明：被告應給付原告16,2
    68元，及自起訴狀繕本送達翌日起至清償日止，按週年利率
    百分之5計算之利息。
二、上開原告主張之事實，業據其提出債權讓與證明書、行動電
    話/第三代行動通信/行動寬頻業務申請書、公務門號證明書
    、號碼可攜服務申請書、專案內容告知書、電信費帳單、專
    案補貼款繳款通知書、服務契約、債權讓與通知書、掛號郵
    件收件回執為證。被告已於相當時期受合法之通知，而於言
    詞辯論期日不到場，亦未提出準備書狀爭執，依民事訴訟法
    第436條之23準用第436條第2項適用同法第280條第3項前段
    、第1項前段之規定，視同自認。從0而，原告依電信服務契
    約及債權讓與之法律關係，請求被告給付16,268元，及自起
    訴狀繕本送達翌日即111年4月30日（見本院卷第57頁送達證
    書）起至清償日止，按週年利率百分之5計算之利息，為有
    理由，應予准許。
三、訴訟費用負擔及假執行宣告之依據：民事訴訟法第78條、第
    436條之19第1項、第436條之20。
　
民事訴訟法第436條之24第2項：
對於本判決之上訴，非以違背法令為理由，不得為之。
如對本判決上訴，須於判決送達後20日內向本院提出上訴狀，並
須表明原判決所違背之法令及其具體內容與依訴訟資料可認為原
判決有違背法令之具體事實之上訴理由（均須按他造當事人之人
數附繕本）。
中　　華　　民　　國　　111 　年　　5 　　月　　6 　　日
                  臺灣臺中地方法院臺中簡易庭
                                  法  官  林筱涵
                                  書記官  張峻偉
以上正本證明與原本無異。
中　　華　　民　　國　　111 　年　　5 　　月　　6 　　日
                                  書記官  張峻偉